【裁判字號】    97,易,647
【裁判日期】    970918
【裁判案由】    竊盜
【裁判全文】
臺灣彰化地方法院刑事判決               97年度易字第647號
公  訴  人  臺灣彰化地方法院檢察署檢察官
被      告  乙○○
                      弄5號
上列被告因竊盜案件，經檢察官提起公訴（97年度偵字第2064號）
，本院判決如下：
    主    文
乙○○犯結夥三人以上、攜帶兇器、踰越安全設備竊盜罪，處有
期徒刑壹年陸月，減為有期徒刑玖月。
    犯罪事實
一、乙○○、洪美惠（另由本院以96年度易字第1333號判處有期
    徒刑10月)與洪有來（另由本院以96年度易字第1044號判處
    有期徒刑1年2月，減刑為有期徒刑7月）共同基於意圖為自
    己不法所有之犯意聯絡，於民國95年8月17日6時許，結夥3
    人，共乘自用小客車至位於彰化縣田中鎮○○○路123號之
    美帝工業有限公司（下稱美帝公司）外，由洪美惠在上開自
    用小客車上負責把風，洪有來與乙○○則一同進入美帝公司
    行竊，乙○○先以現場客觀上足對人之生命、身體安全構成
    威脅之兇器鐵板1支撬開美帝公司辦公室之鋁窗，踰越侵入
    美帝公司辦公室後，打開美帝公司之辦公室大門讓洪有來進
    入，共同徒手竊取美帝公司所有之電腦主機及聯強牌螢幕各
    2臺【價值約新臺幣（下同）4萬2千元】，得手後，由洪有
    來先將前開物品搬運至渠等駕駛之前開自用小客車上等候，
    乙○○再以不詳方式，竊得停放於美帝公司廠房內之日本豐
    田牌，噸位約1.5噸之堆高機【價值約新臺幣20萬元】，乙
    ○○得手後，駕駛前開堆高機在前，洪有來則駕駛前開自用
    小客車搭載洪美惠尾隨在後，途中洪美惠先下車在旁等候，
    洪有來與乙○○復續行至彰化縣溪州鄉某偏僻地區，並以5
    萬元之代價將前開堆高機售與姓名年籍不詳之成年人，販賣
    完畢後，洪有來、乙○○共乘前開自用小客車返回洪美惠下
    車處，將販賣所得中之3千元分與洪美惠，洪有來則分得2萬
    元，餘由乙○○分得，至電腦、螢幕等物則由乙○○取走處
    理。
二、案經臺灣彰化地方法院檢察署檢察官自動檢舉偵查起訴。
    理  由
壹、程序部分：
一、查本案判決基礎之證據，公訴人及被告乙○○均同意全部證
    據之證據能力，是後述所引用證據之證據能力均無疑義，合
    先敘明。
二、按刑事訴訟法第260條第1款規定，發現新事實或新證據者，
    得對於不起訴處分已確定之同一案件再行起訴，而所謂發現
    新事實或新證據，係指於不起訴處分前未經發現至其後始行
    發現者而言，且只須該新事實新證據有足認被告犯罪嫌疑已
    足，並不以確能證明犯罪為必要，最高法院69年臺上字第11
    39號、44年臺上字第467號判例意旨可參。經查，被告雖曾
    經臺灣板橋地方法院檢察署於96年7月31日以96年度偵字第
    142 12號為不起訴處分，然另案被告即證人洪美惠犯後一直
    未到案，迄經臺灣彰化地方法院檢察署檢察官於96年7月4日
    通緝後始於96年8月15日為警查獲而到案，並於96年8月20日
    製作訊問筆錄，是其供述確在前案即臺灣板橋地方法院檢察
    署96年度偵字第14212號不起訴處分中未經審酌，且依其證
    詞，確得以證明被告乙○○上開犯罪事實，且證人洪美惠共
    犯竊盜罪部分，業經臺灣彰化地方法院以96年度易字第1332
    號判決判處有期徒刑10月，並認被告乙○○有與另案被告洪
    美惠共同參與本件竊盜犯行，有該判決書1份附卷可稽。揆
    諸上開判例意旨，本案已符合上揭新事實新證據之規定，臺
    灣彰化地方法院檢察署檢察官對被告乙○○同一之竊盜犯行
    再行起訴，自屬適法。
貳、實體部分：
一、訊據被告乙○○矢口否認前揭犯行，辯稱：伊未曾去過彰化
    縣田中鎮，且伊和洪有來有為洪美惠爭吵過，因伊與洪美惠
    有說話，洪有來因為洪美惠而與伊爭風吃醋，伊認為係彼等
    誣陷云云。經查：
(一)、上開犯罪事實，業據證人即共犯洪美惠、洪有來於檢察官訊
    問時具結後證述明確，共犯洪美惠於本院審理時仍供認被告
    乙○○共同行竊之事實不諱，而美帝公司遭竊之上開事實，
    並據證人即美帝公司員工李羿樺於於警詢及檢察官訊問時證
    述屬實，並有彰化縣警察局95年9月19日彰警鑑字第0950085
    287號函、勘察採證同意書、內政部警政署刑事警察局95年9
    月14日刑紋字第0950134916號鑑驗書及遭竊現場照片14張等
    件在卷可稽，已足認定被告乙○○共同行竊之事實。
(二)、被告乙○○與洪美惠既無仇怨，已據被告乙○○於本院審理
    時供明在案，已難認洪美惠所指係挾怨陷害之詞。且被告乙
    ○○於本院審理時亦供明其並未追求洪美惠等語，則洪有來
    實無因為洪美惠而與被告乙○○爭風吃醋之理。就此，被告
    乙○○雖再辯稱：因為可能我言語可能比較輕佻云云，但究
    係何種言行使其與洪有來有嫌隙？被告乙○○於本院審理時
    竟供稱：我記不起來我說過什麼輕佻的話云云。是被告乙○
    ○所辯：洪有來因為洪美惠而與伊爭風吃醋，以致誣陷云云
    ，並無具體事實為據，所辯上情，委難以採信。矧被告乙○
    ○果自認遭誣陷，理當急欲以積極之行為究明洪美惠證詞不
    實之處，惟被告乙○○於本院審理時卻表示不欲傳洪美惠作
    證，實亦與情理不合。況被告洪美惠前未曾到案接受警詢，
    並未與洪有來同時到案接受訊問，係嗣後通緝到案後，於檢
    察官訊問時始獨自供明被告乙○○參與本案犯行，然其所供
    證有關被告乙○○情節，卻與證人洪有來所供證情節相符，
    益足其所證述屬實。被告乙○○上開辯解顯係推諉卸責之詞
    ，殊無足取。
(三)、綜上所述，前揭犯行，事證明確，洵堪認定。
二、按刑法上所謂結夥三人以上係指有共同犯罪之故意，結為一
    夥而言。把風行為，在排除犯罪障礙，助成犯罪之實現，在
    合同意思範圍內分擔犯罪行為之一部，故亦係共同正犯而應
    計入結夥之內（最高法院94年度臺上字第5813號判決意旨參
    照）。次按刑法第321條第1項第3款之攜帶兇器竊盜罪，係
    以行為人攜帶兇器竊盜為其加重條件，此所謂兇器，其種類
    並無限制，凡客觀上足以對人之生命、身體、安全構成威脅
    ，具有危險性之兇器均屬之，且祇須行竊時攜帶此種具有危
    險性之兇器為已足，並不以攜帶之初有行兇之意圖為必要（
    最高法院79年臺上字第5253號判例意旨參照）。又刑法第
    321條第1項第2款所謂安全設備，係指依社會通常觀念足認
    為防盜之設備而言；且「窗」係供通風之安全設備，並非供
    人爬進爬出之用，爬窗行竊，自係踰越安全設備竊盜（最高
    法院25年上字第4168號判例意旨、70年度臺上字第3809號判
    決意旨參照）。查本件共犯乙○○所持供竊盜使用之鐵板，
    係金屬製品，質地堅硬，長約1尺、寬約2公分，客觀上足對
    人之生命、身體、安全構成威脅，具有危險性，為刑法第
    321條第1項第3款所稱之兇器無疑；另被告等所踰越之鋁窗
    依前揭說明乃屬安全設備。是核被告洪美惠所為，係犯刑法
    第32 1條第1項第2款、第3款、第4款之結夥三人以上、攜帶
    兇器、踰越安全設備竊盜罪。又被告洪美惠與洪有來、乙○
    ○3人間，就前開竊盜犯行，有犯意聯絡及行為分擔，為共
    同正犯。爰審酌被告之素行，任意竊取他人財物，及其犯罪
    之手段、目的、所竊取之財物價值約為24萬2000元、對被害
    人所生損害非輕、本案參與之程度，暨犯後矢口否認前揭犯
    行之態度尚非良好等一切情狀，量處如主文所示之刑。被告
    行為後，中華民國九十六年罪犯減刑條例於96年7月4日公布
    ，於同年月16日施行，查被告本件犯行係在96年4月24日以
    前，且非中華民國九十六年罪犯減刑條例第3條所示不得減
    刑之罪，爰依中華民國九十六年罪犯減刑條例第2條第1項第
    3 款，減其刑期二分之一。
據上論斷，應依刑事訴訟法第299 條第1 項前段，刑法第28條、
第321條第1項第2款、第3款、第4款、中華民國九十六年罪犯減
刑條例第2條第1項第3款、第7條，判決如主文。
本案經檢察官甲○○到庭執行職務。
中    華    民    國    97    年    9    月    18    日
                  刑事第二庭  法  官  羅  永  安
以上正本證明與原本無異。
如不服本判決，應於判決送達後10日內，向本院提出上訴書狀，
上訴書狀應「敘述具體上訴理由」，並按他造當事人之人數附繕
本。「切勿逕送上級法院」。
告訴人或被害人對於判決如有不服具備理由請求檢察官上訴者，
其上訴期間之計算係以檢察官收受判決正本之日期為準。
中    華    民    國    97    年    9    月    18    日
                              書記官  魏  嘉  信
附錄本案論罪科刑法條全文：
中華民國刑法第321條
（加重竊盜罪）
犯竊盜罪而有左列情形之一者，處六月以上、五年以下有期徒刑
：
一、於夜間侵入住宅或有人居住之建築物、船艦或隱匿其內而犯
    之者。
二、毀越門扇、牆垣或其他安全設備而犯之者。
三、攜帶兇器而犯之者。
四、結夥三人以上而犯之者。
五、乘火災、水災或其他災害之際而犯之者。
六、在車站或埠頭而犯之者。
前項之未遂犯罰之。


司法院資訊處製作；財團法人民間司法改革基金會備份。
